臺灣高等法院臺南分院刑事裁定
　　　　　　　　　　　　　　　　 94年度交抗字第99號　Ａ
抗　告　人
即受處分人　 甲○○
上列抗告人即受處分人因違反道路交通管理處罰條例案件，不服
臺灣臺南地方法院中華民國九十四年六月三十日裁定（九十四年
度交聲字第一四九號）提起抗告，本院裁定如下：
      主      文
抗告駁回。
      理      由
一、抗告意旨略以：本件抗告人即受處分人甲○○（下稱受處分
    人）之駕照上記載「台南市○區○○街一二七巷八號」之地
    址，現今並無此地址，早因眷村改建而被拆除，所以如以「
    掛號郵寄」上開地址，應是「查無該址」，而非「遷移新址
    不明」之註記；受處分人於警攔下時，同時提出身分證、駕
    照以供查驗，警方亦可由該身分證查知受處分人之現在戶籍
    地址，如何會查詢不到戶籍地址，直接為公示送達；且上開
    駕照有效期限至民國（下同）九十六年十二月十八日，亦未
    至換照日期，實非受處分人故意不更改駕照地址；受處分人
    於本次舉發收受舉發單後，亦有按時繳款，本件實因行政機
    關作業而造成罰鍰加倍，盼予明查云云。
二、按汽車行駛高速公路，應依速限標誌指示，高速公路交通管
    制規則第五條第一項前段定有明文。汽車行駛於高速公路，
    而不遵管制之規定者，處汽車駕駛人新臺幣三千元以上六千
    以下罰鍰；汽車駕駛人有第三十三條之情形者，記違規點數
    一點，道路交通管理處罰條例第三十三條第一項及第六十三
    條第一項第一款亦有規定。次按當事人變更其送達之處所而
    不向行政機關陳明，致有應為送達之處所不明者，行政機關
    得依職權命為公示送達；而公示送達自於行政機關公告欄黏
    貼公告之日起，經二十日發生效力，行政程序法第七十八條
    第三項及第八十一條復規定甚詳。
三、經查：
（一）本件受處分人甲○○於九十三年八月二十九日上午九時五
      十三分許，駕駛車牌號碼三九一二－ＪＤ號自用小客車，
      行經最高限速一百一十公里之國道三號公路北向八十四公
      里處時，為內政部警政署國道公路警察局第六警察隊執勤
      警員以雷射測速槍測得其行車速度為時速一百三十五公里
      （測距為三百五十八公尺），超速二十五公里，經警攔查
      後開單舉發之事實，警方所使用之雷射測速槍係針對單一
      車輛進行鎖定測速，測得之速度及測距值，立即顯示於面
      板上，不受其他車輛干擾（該儀器有國外出廠之檢驗報告
      並由廠商向法院申請認證在案）。有交通部公路總局嘉義
      區監理所台南監理站嘉監南字第裁七四－Ｚ000000
      00號違反道路交通管理事件裁決書、內政部警政署國道
      公路警察局公警局交字第Ｚ00000000號舉發違反
      道路交通管理事件通知單及該警局第六警察隊九十四年四
      月二十七日公警六交訴字第０九四０六七一０四四號函暨
      檢附之雷射測速槍檢驗證明及使用說明各一份附卷可稽（
      原審卷第二○至四一頁、第四九至五一頁），是本件受處
      分人上開違規之行為，堪以認定。
（二）又行為人有違反道路交通管理處罰條例之情形者，應填製
      舉發違反道路交通管理事件通知單（以下簡稱通知單），
      並於被通知人欄予以勾記，當場舉發者，被查獲之駕駛人
      或行為人為受處分人時，應將該通知單填記後交付該行為
      人簽名或蓋章收受之；拒絕簽章者，並記明其事由，視為
      已收受。道路交通管理事件統一裁罰基準及處理細則第十
      一條第一項第一款前段定有明文。查上開舉發單業經舉發
      員警載明「駕駛人拒絕簽名、收受，以郵寄送達」等語，
      有上開舉發單一紙可資為憑（原審卷第四九頁），故該警
      察隊依據受處分人汽車駕照基本資料上之登記地址：「台
      南市○區○○街一二七巷八號」，掛號郵寄並經郵政人員
      前往投送時，無人收受，因「遷移新址不明」而遭退回，
      以致無法依址送達後，該警察隊承辦人員於九十四年三月
      三十日再次電腦查詢受處分人之登記地址資料，得知受處
      分人並未辦理變更登記，乃依上開行政程序法有關公示送
      達之規定，辦理公示送達之公告，有「遷移新址不明」遭
      退回之舉發通知單掛號郵件、內政部警政署國道公路警察
      局第六警察隊九十三年十月二十八日公警六交字第０九三
      ００一０一七六號公告函及舉發違反道路交通管理事件通
      知單郵寄無法送達清冊各一份在卷足憑（原審卷第六至八
      頁）。該公示送達期間，自九十三年十月二十八日，經二
      十日計至同年十一月十七日起發生效力，上開交通違規舉
      發通知單之送達，應係合法且適當。又本件交通違規裁處
      並無罰鍰加倍之情，監理站裁決書係於法定範圍內裁處，
      受處分人顯有誤會，併予敘明。綜上所述，本件受處分人
      上開違規情事，既可認定，移送機關即交通部公路總局嘉
      義區監理所台南監理站乃據此並引用前開道路交通管理處
      罰條例第三十三條第一項及第六十三條第一項第一款之規
      定等規定，並參酌違反道路交通管理事件統一裁罰標準表
      之相關內容，而裁處異議人罰鍰新台幣六千元，並記違規
      點數一點，於法並無違誤，原審以受處分人之異議為無理
      由，將其異議駁回，經核於法亦無不合，抗告意旨仍執前
      詞指摘原裁定不當，並稱已為繳納云云，未據舉證以實其
      說，為無理由，應予駁回。
據上論斷，爰依道路交通案件處理辦法第二十六條，刑事訴訟法
第四百十二條，裁定如主文。
中　　華　　民　　國　　94　　年　　9 　　月　　14　　日
                  刑事第二庭　　審判長法　官　葉居正
                                      法  官　李文福
                                      法  官　莊俊華
以上正本證明與原本無異。
不得再抗告。
　　　　　　　　　　　　　　　　　　　書記官　廖明娟
中　　華　　民　　國　　94　　年　　9 　　月　　19　　日
